臺灣橋頭地方法院民事判決　　　　　　110年度岡小字第792號
原　　　告　裕富數位資融股份有限公司

法定代理人　許國興　
訴訟代理人　謝奇哲　

　　　　　　吳苓菱　
被　　　告　王少惠　


上當事人間給付分期買賣價金事件，本院於民國111 年1 月25日
言詞辯論終結，判決如下：
    主  文
被告應給付原告新台幣伍萬捌仟柒佰壹拾元，及其中新台幣伍萬
捌仟肆佰肆拾捌元及自民國一百一十年九月三十日起至清償日止
，按年息百分之十六計算之利息。
原告其餘之訴駁回。
訴訟費用新台幣壹仟元，由被告負擔新台幣玖佰元，餘由原告負
擔。
本判決原告勝訴部分得假執行。
    事  實  及  理  由
一、原告主張略以：被告前向經銷商購買iphone手機並採分期付
    款方式繳款，分期總價為新台幣（下同）69,930元，期數約
    定自民國110 年4 月29日起至113 年7 月29日止，計40期，
    每期繳納1,665 元。惟被告僅繳納4 期即未再繳付，顯已違
    約，其餘未到期部分視為全部到期，尚有分期款58,448元及
    遲延費262 元未清償，並應依契約第4 條約定，給付年息16
    % 計算之遲延利息及按日息萬分之5 計算之違約金。又經銷
    商與原告間為分期付款買賣契約債權受讓關係，此一受讓關
    係並載於分期付款買賣約定書，是原告自得向被告請求清償
    債務。爰依消費借貸契約之法律關係，提起本訴，並聲明：
    被告應給付原告58,710元，及其中58,448元自110 年9 月30
    日起至清償日止，按年息16% 計算之利息暨按日息萬分之5
    計算之違約金。
二、被告則以：伊目前無資力清償，希望能與原告協商等語，資
    為抗辯。並聲明：原告之訴駁回。
三、原告就其上開主張，業據其提出購物分期付款申請書暨約定
    書、還款明細等資料為證，經核與其所述相符，且被告對於
    確有積欠本件分期付款債務並不爭執，是原告之主張自堪信
    為真實。惟按約定之違約金過高者，法院得減至相當之數額
    ，民法第252 條定有明文。復約定之違約金苟有過高情事，
    法院即得依規定核減至相當之數額，並無應待至債權人請求
    給付後始得核減之限制。此項核減，法院得以職權為之，亦
    得由債務人訴請法院核減。查原告請求被告給付自110 年9
    月30日起至清償日止，按日息萬分之5 計算之違約金，固據
    其提出購物分期付款申請暨約定書為憑。惟國內貨幣市場之
    利率已大幅調降，且原告已向被告收取高達年息16% 計算之
    利息，若被告須再行給付如約款所示違約金，合併上述利息
    計算，債務人因違約所負擔之賠償責任過高，容有藉此規避
    民法第205 條規定而屬脫法行為之虞。況原告並未舉證證明
    除利息損失外更有何特別損害，故原告此部分主張，於法未
    合，自難准許。從而，本院斟酌上情，爰將原告所請求之違
    約金酌減至0 元，以求公允。
四、准予宣告假執行及訴訟費用負擔之依據：民事訴訟法第389
    條第1 項第3 款、第79條。
　
中    華    民    國   111    年    1     月    28    日
                  岡山簡易庭法      官  盧怡秀
以上正本係照原本作成。
民事訴訟法第436 條之24第2 項：對於本判決之上訴，非以違背
法令為理由，不得為之。
如對本判決上訴，須於判決送達後20日內向本院提出上訴狀，並
須表明原判決所違背之法令及其具體內容與依訴訟資料可認為原
判決有違背法令之具體事實之上訴理由（須按他造當事人之人數
附繕本）。
中    華    民    國   111    年    1     月    28    日
                            書  記  官  陳昭伶